# 商誉的调整

提问人：jackiechen8623 时间：2015-08-12 09:52:33
问题：如果 2014 年年度审计时，按当期取得的资料显示额取得子公司付出的对价计算了商誉， 2015 年购买双方根据新的情况调整了对价， 2015 年在计算商誉时需要调整商誉价值的，对于期初的商誉是否需要调整呢？
参考资料：根据企业会计准则讲解21 “第三节 非同一控制下企业合并的处理；一、非同一控制下企业合并的处理原则；4.或有对价的公允价值。” “购买日后 12 个月内出现对购买日已存在情况的新的或者进一步证据而需要调整或有对价的，应当予以确认并对原计入合并商誉的金额进行调整；”

回答人：chenyiwei
除非是在购买日后 12 个月内获取了关于购买日实际存在状态的新的或进一步的信息，否则不能调整商誉。一般根据被购买方在购买日后的业绩对或有对价的调整都应当计入损益，同时考虑商誉的减值问题。所以请注意确保你说的调整商誉的情况符合此处所列条件。如果确实符合该条件的，则对商誉金额的调整应视同为购买日已按照后续获得的进一步信息进行确认和计量，也就是需要追溯调整到购买日。

提问人：南茜 时间：2018-05-16 09:02:16
陈版，如果明确是购买日后的业绩对合并对价进行的调整，那么是如何计入损益的？比如经双方再次补充协议，由之前的合并对价1000 万元，调减为 600 万元，那么分录应该是借其他应收款 400 万，贷长投 400 万，个别财务报表是不影响损益的，那么是否在合并报表层面体面呢？

回答人：chenyiwei
合并层面是将无需支付的对价 400 万计入营业外收入，同时对长期股权投资计提减值准备。注意后者一般需大于前者，否则有逻辑矛盾。

提问人：南茜 时间：2018-05-17 09:56:54
陈版，既然是在合并层面做了营业外收入 400 万元，那我所做的分录借其他应收款 400 万，贷长投 400 万就是错误的了。 1 、个别报表，借其他应收款 400 万元，贷营业外收入 400 万元。同时计提减值，借：减值，贷：长投-减值； 2 、合并层面，借减值，贷：商誉。这样对吗？

回答人：chenyiwei
是。